臺灣臺中地方法院刑事判決　　　　　　　　　　　　九十一年度易緝字第一二０號
　　公　訴　人　臺灣台中地方法院檢察署檢察官
　　被　　　告　甲○○
右列被告因毒品危害防制條例案件，經檢察官提起公訴（八十九年度偵字第五八四六
號），本院判決如左：
    主  文
甲○○施用第二級毒品，累犯，處有期徒刑捌月。
    事  實
一、甲○○於民國八十六年間因違反麻醉藥品管理條例案件，經本院判處有期徒刑三
    月，如易科罰金以三百元折算一日，於八十六年七月二十六日確定，並於八十六
    年十月二十一日執行完畢。詎其猶不知悔改，因施用毒品案件，先後經本院及台
    灣南投地方法院裁定送觀察、勒戒後，均因無繼續施用毒品之傾向，而分別由臺
    灣臺中地方法院檢察署檢察官於八十七年七月三十一日以八十七年度偵字第一０
    三四三號不起訴處分書為不起訴處分，臺灣南投地方法院檢察署檢察官於八十八
    年七月十六日以八十八年度偵緝字第二一六號不起訴處分書為不起訴處分確定。
    然其猶不知警惕，復基於概括犯意，自八十八年八月中旬起至同年十一月八日二
    十三時許止，連續在台中市○○○○街三十九之一號三樓等處，以將第一級毒品
    海洛因摻入香煙內點火產生煙霧之方式施用第一級毒品海洛因多次；又另基於概
    括犯意，於上開時地，以將安非他命置放玻璃吸食球內燃燒生煙之方式施用第二
    級毒品安非他命多次，而先後遭警查獲；因其為三犯毒品危害防制條例案件，故
    除經臺灣台中地方法院檢察署檢察官向本院聲請強制戒治外，另經本院於八十九
    年二月二十五日以八十九年度訴字第一四六號刑事判決判處主刑部分應執行有期
    徒刑十月，而於八十九年三月二十七日確定。且其亦經本院於八十八年十一月十
    日以八十八年度毒聲字第六五一０號裁定令入戒治處所施以強制戒治，而自八十
    八年十二月八日起送台中戒治所強制戒治；後因戒治屆滿三月，其成績經評定為
    合格，無繼續戒治必要，再經本院於八十九年四月五日，以八十九年度毒聲字第
    二０八七號裁定停止戒治，所餘戒治期間，付保護管束。
二、詎其猶不知悔改，於前開不起訴處分及判決確定後五年以內，又基於施用第二級
    毒品安非他命之犯意，於八十九年八月六日晚上某時許，在其位於台中市○○街
    五十五號住處之房間內，施用第二級毒品安非他命一次。嗣因其係前開停止戒治
    而受保護管人，於八十九年八月九日某時許，至臺灣台中地方法院檢察署接受採
    尿人員採尿送驗而查悉上情。後經臺灣臺中地方法院檢察署檢察官，向本院聲請
    撤銷前開八十九年度毒聲字第二０八七號裁定，而經本院於八十九年九月二十一
    日，以八十九年度毒聲字第五五九六號裁定撤銷停止戒治令入戒治處所施以強制
    戒治，再經台灣高等法院台中分院於八十九年十月二十日，以八十九年毒抗字第
    七六六號裁定駁回抗告而確定，其後再經臺灣台中地方法院檢察署檢察官於九十
    一年二月二十八日通緝到案再送戒治戒治處所施以強制戒治。
三、案經臺中縣警察局大甲分局報請臺灣臺中地方法院檢察署檢察官偵查起訴。
    理  由
一、前揭事實業據被告甲○○於本院審理時坦承不諱，復有臺灣台中地方法院檢察署
    受保護管束人尿液檢體監管紀錄表、臺灣尖端先進生技醫藥股份有限公司濫用藥
    物檢驗中心濫用藥物尿液檢測報告各一份附於偵查卷可稽。而被告前因施用毒品
    案件，先後經本院及台灣南投地方法院裁定送觀察、勒戒後，均因無繼續施用毒
    品之傾向，而分別由臺灣臺中地方法院檢察署檢察官及臺灣南投地方法院檢察署
    檢察官為不起訴處分確定；然其復基於概括犯意，自八十八年八月中旬起至同年
    十一月八日二十三時許止，連續在台中市○○○○街三十九之一號三樓等處，施
    用第一級毒品海洛因、第二級毒品安非他命多次，而先後遭警查獲，而經本院判
    處應執行有期徒刑十月確定，並經本院裁定令入戒治處所施以強制戒治，而自八
    十八年十二月八日起送台中戒治所強制戒治；後再經本院裁定停止戒治，所餘戒
    治期間，付保護管束等事實，有本院八十九年度訴字第一四六號刑事判決、八十
    八年度毒聲字第六五一０號裁定、八十九年度毒聲字第二０八七號裁定各一份及
    台灣高等法院被告全國前案紀錄表、臺灣台中地方法院檢察署刑案資料查註紀錄
    表各一份在卷可憑。且被告因於前揭時、地施用第二級毒品安非他命而經裁定撤
    銷停止戒治令入戒治處所施以強制戒治，再經臺灣台中地方法院檢察署檢察官於
    九十一年二月二十八日通緝到案再送戒治戒治處所施以強制戒治等事實，業據被
    告供述在卷，並有卷附筆錄、前開前案紀錄表等資料可稽。
二、按「犯第十條之罪者，檢察官應先將被告送勒戒處所觀察、勒戒，其期間不得逾
    一月。」、「經觀察、勒戒後，無繼續施用毒品傾向者，應由檢察官為不起訴之
    處分；有繼續施用毒品之傾向者，由檢察官聲請法院裁定令入戒治處所施以強制
    戒治，其期間為一年。但自首者，得以保護管束代之。」、「依前項規定為不起
    訴處分後，五年內再犯第十條之罪，經觀察、勒戒後，認有繼續施用毒品之傾向
    或三犯以上者，不適用前項之規定。但應由檢察官聲請法院裁定先令入戒治處所
    施以強制戒治」，毒品危害防制條例第二十條第一、二、三項定有明文。再按海
    洛因係毒品危害防制條例第二條第二項第二款所規定之第二級毒品。查被告前因
    施用毒品案件，經先後兩次觀察、勒戒後，均認無繼續施用傾向，而經臺灣臺中
    地方法院檢察署及臺灣南投地方法院檢察署檢察官分別為不起訴處分確定後，三
    犯施用毒品案件而經本院判處應執行有期徒刑十月確定，其於前開不起訴處分及
    判決確定後五年內再有施用第二級毒品安非他命之犯行，業如前述，被告四犯毒
    品危害防制條例第十條之罪，殆無疑義。
三、至被告於本院前開刑事判決確定後之停止戒治付保護管束期間內，四犯本件施用
    毒品之罪，雖構成撤銷停止戒治之事由，惟被告四犯施用毒品罪雖於前開保護管
    束期間內，仍非阻卻犯罪之事由，檢察官仍得據以起訴（最高法院八十九年度台
    非字第九０號、第三三八號判決，台灣高等法院八十九年度法律座談會研討結果
    參照）；則本起訴程序並未違反規定，併此敘明。
四、核被告所為，係犯毒品危害防制條例第十條第二項之施用第二級毒品罪。被告為
    施用第二級毒品安非他命而持有之低度行為，為其施用之高度行為所吸收，不另
    論罪。又查被告曾於八十六年間因違反麻醉藥品管理條例案件，經本院判處有期
    徒刑三月，如易科罰金以三百元折算一日，於八十六年十月二十一日執行完畢，
    有臺灣高等法院被告全國前案紀錄表及臺灣臺中地方法院檢察署刑案資料查註紀
    錄表附卷可憑；其於前案有期徒刑執行完畢後，五年以內再犯本件有期徒刑以上
    刑之罪，為累犯，應依刑法第四十七條之規定加重其刑。爰審酌被告犯罪之動機
    、目的、手段及其前經觀察、勒戒及強制戒治，並經不起訴處分及判決確定後猶
    故態復萌，再次施用毒品不輟，無視於毒品對自身健康之戕害及國家對杜絕毒品
    犯罪之禁令，惟施用毒品者均有相當程度之生理成癮性及心理依賴性，其犯罪心
    態與一般刑事犯罪之本質並不相同，應側重適當之醫學治療及心理矯治為宜，及
    被告犯罪後猶飾詞否認犯行等一切情狀，量處如主文所示之刑，以資懲儆。
五、據上論斷，應依刑事訴訟法第二百九十九條第一項前段，毒品危害防制條例第十
    條第二項，刑法第十一條前段、第四十七條，判決如主文。
中      華      民      國      九十一      年      四      月    四    日
                                        法  官  陳  卿  和
右正本證明與原本無異。
如不服本判決，應於判決送達後十日內向本院提出上訴狀( 應附繕本 )，上訴於臺灣
高等法院臺中分院。
                                        書記官
中      華      民      國      九十一      年      四      月    四    日
附錄論罪法條
毒品危害防制條例第十條第二項：
施用第二級毒品者，處三年以下有期徒刑。
